臺中高等行政法院判決
　　　　　　　　　　　　　　　　　　 94年度訴字第00003號
　　　　　　　　　　　　　　　.
原　　　告　甲○○
被　　　告　臺中縣政府
代　表　人　乙○○
訴訟代理人　丁○○
　　　　　　丙○○
上列當事人間因補償金事件，原告提起行政訴訟，本院判決如下
︰
　　主  文
原告之訴駁回。
訴訟費用由原告負擔。
　　事  實
一、事實概要：緣台中縣豐原市公所為辦理豐原擴大都市計畫2-
    1號道路工程，奉准徵收原告所有豐原市○○段829地號土地
    ，經被告機關以88年5月10日88府地權字第135548號公告徵
    收。公告期滿後，原告於88年7月31日檢具相關證明文件領
    取系爭土地地價補償費在案。嗣後原告以系爭土地於87年辦
    理地籍重測後之面積短少28.53平方公尺為由，依當時公告
    現值每平方公尺新台幣（下同）21,200元乘補償價1.4倍計
    算，則原告應得之補償金減少846,770元，為此提起本件行
    政訴訟，請求被告應給付補償金846,770元及自本訴狀送達
    之翌日起至清償日止，按年息百分之五計算之利息。
二、兩造聲明：
    (一)原告聲明求為判決：被告應給付原告補償費846,770元及
      自本訴狀送達之翌日起至清償日止，按年息百分之五計算
      之利息。
    (二)被告聲明求為判決：駁回原告之訴。
三、兩造之陳述：
    (一)原告主張之理由：
    1.原告所有坐落台中縣豐原市○○段300之13地號土地，原
      面積279平方公尺，後因重測變更為豐社段829地號，面積
      變更為250.47平方公尺，以21,200元乘補償價1.4倍計算
      ，則原告應得之補償金明顯減少846,770元，向被告請求
      ，被告不依事實審理而駁回，難令人信服。
    2.設若因土地重劃而減失面積，則原告尚可接受，惟原告該
      筆土地地號早已全部被編列為道路用地，依理應以政府早
      已核認之原有面積（原所有權狀之面積）徵收、核發補償
      金，始合法理，然今卻以拓寬道路重測減少面積為由，使
      原告無端受損，減少面積28.53平方公尺，損失補償金
      846,770元，公理何在?
    3.綜上，被告機關所為訴願不受理決定，依法雖有據，但依
      實際已偏離原告土地面積減失訴求補償之事實，況且重測
      時原告亦未到場實地指認界址（縱然到場亦無法指定界址
      ），請判決如訴之聲明。
    (二)被告答辯之理由：
    1.臺中縣豐原市公所為辦理豐原擴大都市計畫2-1號（36米
      外環道）道路工程，奉准徵收原告所有豐原市○○段829
      地號土地（面積250.47平方公尺），經被告機關以88年5
      月10日88府地權字第135548號公告徵收。公告期滿後，原
      告於88年7月31日檢具相關證明文件領取系爭土地地價補
      償費在案，合先敘明。
    2.按地籍測量實施規則第201條規定：「土地所有權人如認
      為重測結果有錯誤，得於公告期間內以書面向縣市主管機
      關提出異議，並申請複丈，複丈結果無誤者，依重測結果
      辦理土地標示變更登記，其有錯誤者，應更正有關簿冊圖
      卡後，辦理土地標示變更登記。」土地法第46條之3亦規
      定：「重新實施地籍測量之結果，應予公告，其期間為30
      日。土地所有權人認為前項測量結果有錯誤．．．得於公
      告期間內，向該管地政機關繳納複丈費，聲請複丈。經複
      丈者，不得再聲請複丈。逾公告期間未經聲請複丈，或複
      丈結果無誤或經更正者，地政機關應即據以辦理土地標示
      變更登記。」
    3.查系爭土地於87年間辦理地籍重測時，經地政機關通知原
      告於期限內，辦妥地籍調查手續，並指界認章完竣。其後
      經被告以87年3月21日87府地測字第71376號地籍圖重測土
      地標示變更結果通知書通知重測結果，並予公告30日。爰
      此，原告對於重測結果有異議，自應依前開地籍測量實施
      規則及土地法之規定辦理。系爭土地重測既經原告指界在
      先，復經原告收執重測之土地標示變更結果通知書在後，
      重測公告期間內並無異議，故地籍圖重測結果於公告期間
      屆滿後即行確定（87年），地政機關乃據以辦理土地標示
      變更登記。原告參加重測土地共有4筆，總體而言，原告
      重測後面積反而增加。況重測最主要目的在釐正登記資料
      錯誤，與面積增減無關。
    4.按土地徵收條例第24條規定：「被徵收土地或建築改良物
      之所有權或他項權利，以公告之日土地登記簿或建築改良
      物登記簿記載者為準。」系爭土地於公告徵收時（88年5
      月）其面積為250.47平方公尺，被告依據上開規定發放徵
      收補償費並無違誤。
    5.綜上，請判決如答辯之聲明。
　　理  由
一、本件原告以其原所有坐落台中縣豐原市○○段300之13地號
    土地，原面積279平方公尺，後因重測變更為豐原市○○段
    829地號，面積變更為250.47平方公尺，重測後之面積短少
    28.53平方公尺。嗣經被告公告徵收，依當時公告現值每平
    方公尺21,200元，加四成補償計算，則被告應再補償原告
    846,770元，為此提起本件行政訴訟，請求被告應給付原告
    補償費846,770元及自本訴狀送達之翌日起至清償日止，按
    年息百分之五計算之利息。被告則以系爭土地於公告徵收時
    （88年5月），系爭土地已重測完畢，其面積為250.47平方
    公尺，被告依據公告徵收時系爭土地之面積發放補償費，並
    無違誤，爰請求駁回原告之訴等語。
二、按「被徵收土地或建築改良物之所有權或他項權利，以公告
    之日土地登記簿或建築改良物登記簿記載者為準。」土地徵
    收條例第24條定有明文。經查，系爭土地於87年間辦理地籍
    重測時，經地政機關通知原告於期限內，辦妥地籍調查手續
    ，並指界認章完竣。其後經被告以87年3月21日87府地測字
    第71376號地籍圖重測土地標示變更結果通知書通知重測結
    果，並予公告30日。原告對於重測結果並無異議，故地籍圖
    重測結果於公告期間屆滿後即行確定（87年），地政機關乃
    據以辦理土地標示變更登記。次查，本件臺中縣豐原市公所
    為辦理豐原擴大都市計畫2-1號（36米外環道）道路工程，
    奉准徵收原告所有豐原市○○段829地號土地（面積250.47
    平方公尺），經被告機關以88年5月10日88府地權字第
    135548號公告徵收。公告期滿後，原告於88年7月31日檢具
    相關證明文件領取系爭土地地價補償費在案，有臺中縣政府
    公告、徵收土地各項補償費明細表及土地登記謄本各一件附
    卷可稽。本件被告既以重測後之系爭土地作為徵收之標的，
    而非以重測前之原有土地作為徵收之標的，重測後系爭土地
    之面積為250.47平方公尺，被告依此面積公告發放補償費，
    依法並無不合。原告對該公告並無異議，並已具領補償費完
    畢，則該徵收補償案業已確定。原告事後再以系爭土地重測
    後面積減少28.53平方公尺，請求被告應按當時公告現值之
    1.4倍計算，給付補償費846,770元及自本訴狀送達之翌日起
    至清償日止，按年息百分之五計算之利息，為無理由，應予
    駁回。至兩造其餘之主張，與本件之判決結果無影響，毋庸
    逐一論述，附此敘明。
三、據上論結，本件原告之訴為無理由，依行政訴訟法第195 條
    第1項後段、第98條第3項前段，判決如主文。
中　　華　　民　　國　　94　　年　　4　　 月　　27　　日
                第三庭審判長法  官　沈　應　南
                            法  官　許　武　峰
                            法  官　林　秋　華
以上正本證明與原本無異。
如不服本判決，應於判決送達後20日內向本院提出上訴書狀，其
未表明上訴理由者，應於提起上訴後20日內向本院提出上訴理由
書（須依對造人數附具繕本）；如於本判決宣示或公告後送達前
提起上訴者，應於判決送達後20日內補提上訴理由書（須附繕本
）。未表明上訴理由者，逕以裁定駁回。
提起上訴應預繳送達用雙掛號郵票390元（34元及5元郵票各10份
)。
中　　華　　民　　國　　94　　年　　4　　 月　　27　　日
                            書記官　王　百　全
